【裁判字號】    97,抗,330
【裁判日期】    970731
【裁判案由】    違反藥事法等
【裁判全文】
臺灣高等法院高雄分院刑事裁定           97年度抗字第330號
上  訴  人
即  被  告  甲○○
上列抗告人因違反藥事法等案件，不服臺灣高雄地方法院中華民
國97年5 月5 日裁定（95年度訴字第434 號），提起抗告，本院
裁定如下：
    主  文
抗告駁回。
    理  由
一、原裁定意旨略以：本件抗告人即被告甲○○於民國97年3 月
    4 日收受高雄地院95年度訴字第434 號第一審判決後，雖於
    同年月6 日提起上訴，惟並未敘述上訴之具體理由，亦未於
    上訴期間屆滿後20日內補提理由書。經本院依刑事訴訟法第
    361 條第3 項規定，於97年4 月7 日命其於裁定送達後5 日
    內補正，該裁定業於97年4 月14日寄存送達於抗告人戶籍地
    之警察機關，有高雄地院之送達證書、個人基本資料查詢結
    果各1 份附卷可稽。是以，該項命補正之裁定所訂期限已於
    97年4 月29日屆滿，惟抗告人迄今仍未補正，揆諸前揭法條
    規定，本件上訴即不符合法律上之程式，自應予駁回。
二、抗告意旨另以：抗告人雖設籍於高雄市前鎮區鎮○○街31號
    ，唯事實上居住在高雄市○○區○○路「92」號11樓之1 ，
    抗告人已於第一審供明，是以原審自應對抗告人之實際居住
    處所送達文件，唯查，原審判決將抗告人之居住所誤載為高
    雄市○○區○○路「91」號11樓之1 ，甚具若依該誤載地址
    送達，抗告人亦有可能收到，然原審竟僅送達抗告人之戶籍
    地址，並寄存於該戶籍地之警局機關致實際無從送達於抗告
    人，是以原審駁回抗告人之上訴認事用法俱有違誤，爰請撤
    銷原裁定云云。
三、按刑事訴訟法第62條規定，送達文書，除本章（刑事訴訟法
    第1 編第6 章）有特別規定外，準用民事訴訟法之規定。而
    依民事訴訟法第138 條規定：送達不能依前2 條規定為之者
    ，得將文書寄存送達之自治或警察機關，並作送達通知書，
    黏貼於應受送達人住居所、事務所或營業所門首，以為送達
    。依該條規定，黏貼通知書後，即以黏貼通知書時，為送達
    之時，應受送達人究於何時前往領取應送達文書，或並未前
    往領取，於送達之效力並無影響（最高法院90年度台上字第
    6084號裁判意旨參照）。
四、本件抗告人於檢察官偵查中自行陳報之居所係高雄市○○區
    ○○路「91」號11樓之1 （見94年核退偵字第11號卷第5 頁
    ）。因此本案於偵查中及原審審理時，多次依抗告人呈報之
    居所地址送達傳票時，均經郵政機關以「查無此地址」而退
    回，此有退回之信封、傳票、送達證書及訴訟文書不能送達
    事由報告書附於（94核退偵字第11號卷第10、57、74、82頁
    ；原審95訴字第434 號卷一第123 、206 頁；卷二第16、17
    2 、259 、274 頁可稽。又查抗告人於偵查中及原審所提出
    之律師委任狀、陳述狀等所載地址皆為戶籍地址（詳參94核
    退偵字第11號卷第4 、24、73頁；原審95訴字第434 號卷一
    第41頁），且依抗告人於原審法院提出之委任狀其上所載之
    居所亦為高雄市○○區○○路「91」號11樓之1 （詳原審95
    訴字第434 號卷一第12頁）。由上觀之，抗告人於偵查中及
    原審所呈報之居所地址有誤，係出於自己之疏忽，至為明確
    。次查抗告人雖未曾收到依高雄市○○區○○路「91」號11
    樓之1 該址所送之傳票，然抗告人於偵查中及原審審理時計
    先後10次出庭應訊，有訊問筆錄、準備程序筆錄及審判筆錄
    附於偵查卷及原審卷可稽（詳94核退偵字第11號卷第5 、60
    、70、79頁；原審95訴字第434 號卷一第97、124 、212 頁
    ；卷二第22、142 、198 頁），且抗告人於出庭時均未曾對
    其呈報有誤之居所地址提出更正。而原審先後7 次依抗告人
    之戶籍地為送達時，皆為抗告人本人簽收（詳原審95訴字第
    434 號卷一第18、121 、208 頁；卷二第20、48、171 、25
    7 頁），而原審6 次依抗告人自行呈報之居所地址送達時，
    皆遭郵政機關以「查無此址」退回（見原審卷一第123 、20
    6 頁；卷二第16、172 、259 、274 頁）。原審因而認定抗
    告人實際上之住所為戶籍地，而對抗告人之戶籍地為寄存送
    達，並無違誤。綜上所述，原裁定於法並無不合，抗告意旨
    ，仍執前詞，指摘原裁定不當，為無理由，應予駁回。
據上論斷，應依刑事訴訟法第412 條，裁定如主文。
中    華    民    國    97    年    7     月    31    日
                  刑事第九庭    審判長法  官   莊秋桃
                                      法  官   范惠瑩
                                      法  官   謝宏宗
以上正本證明與原本無異。
如不服本裁定應於送達後5 日內向本院提出再抗告狀。
中    華    民    國    97    年    8     月     1    日
                                      書記官   熊惠津
                                                   W


司法院資訊處製作；財團法人民間司法改革基金會備份。
